臺灣嘉義地方法院刑事判決　　　　　　　 96年度易字第111號
公　訴　人　臺灣嘉義地方法院檢察署檢察官
被　　　告　甲○○
上列被告因詐欺案件，經檢察官提起公訴（95年度偵緝字第661
號），被告自白犯罪，經合議庭裁定行簡式審判程序，本院判決
如下：
    主  文
甲○○連續意圖為自己不法之所有，以詐術使人將本人之物交付
，累犯，處有期徒刑陸月，如易科罰金，以銀元參佰元折算壹日
。
    事實及理由
一、本案犯罪事實及証據引用附件檢察官起訴書之記載。惟起訴
    書附表編號四詐得金額修正為「4萬5000元、3萬元及2萬元
    」。
二、本案於準備程序進行中，被告就被訴事實為有罪之陳述，經
    行簡式審判程序，依刑事訴訟法第273條之2之規定，不適用
    証據提示、交互詰問及傳聞法則有關証據能力限制等規定。
三、按行為後法律有變更者，適用行為時之法律。但行為後之法
    律有利於行為人者，適用最有利於行為人之法律，刑法第2
    條第1項定有明文。被告行為後，刑法業於94年2月2日修正
    公布，於95年7月1日施行，查：修正前刑法第33條第5款
    關於罰金之定義規定為「銀元1元以上」，修正後則提高為
    「新臺幣1,000元以上，以百元計算之」；修正後刑法第
    67條增加罰金加重規定；依修正前刑法第41條第1項前段
    規定，易科罰金之折算標準，係以銀元1元以上3元以下折算
    1日（依罰金罰鍰提高標準條例廢止前第2條規定，就其原定
    數額提高為100倍折算1日，即銀元100、200、300元折算1日
    ，換算成新臺幣即300、600、900元折算1日）。該規定修正
    後，易科罰金之折算標準則係以新臺幣1,000、2,000、
    3,000元折算1日。刑法第56條連續犯之規定，業已刪除，
    則被告之犯行，因行為後新法業已刪除連續犯之規定，此刪
    除雖非犯罪構成要件之變更，但顯已影響行為人刑罰之法律
    效果，自屬法律有變更。綜合比較新舊法有關罰金、罰金加
    減例、易科罰金及連續犯之規定，修正後之規定並非較有利
    於被告，依刑法第2條第1項之規定，應適用行為時之法律，
    即適用修正前刑法之規定。
四、次按刑法第276條第1項之罪之法定本刑中關於罰金之規定，
    依95年6月14日增訂公布之刑法施行法第1條之1：「中華民
    國94年1月7日刑法修正施行後，刑法分則編所定罰金之貨幣
    單位為新臺幣」「94年1月7日刑法修正時，刑法分則編未修
    正之條文定有罰金者，自94年1月7日刑法修正施行後，就其
    所定數額提高為30倍。但72年6月26日至94年1月7日新增或
    修正之條文，就其所定數額提高為3倍」，由原先以銀元計
    算，並依罰金罰鍰提高標準條例第1條前段提高10倍之規定
    ，修正為依新臺幣計算並提高為30倍。參酌刑法施行法第1
    條之1之立法說明，該條文第2項係「考量新修正之刑法施行
    後，不再適用『現行法規所定貨幣單位折算新臺幣條例』，
    為使罰金數額趨於一致，避免衍生新舊法比較適用問題，以
    緩和實務適用法律之衝擊之前提下，規定第二項如上」，顯
    見刑法施行法第1條之1第2項增訂後，自無再與「現行法規
    所定貨幣單位折算新臺幣條例」、「罰金罰鍰提高標準條例
    」比較新舊法適用有關刑法分則編未修正之條文定有罰金者
    之必要，應逕適用施行法第1條之1，附此敘明。
五、核被告所為，係犯刑法第339條第1項之詐欺取財罪。被告所
    為數行為，時間緊接，所犯罪名相同，係出於概括犯意為之
    ，為連續犯，爰依修正前刑法第56條之規定均以一罪論，並
    加重其刑。查被告前因詐欺案件經本院判處有期徒刑6月確
    定，於94年1月18日執行完畢，此有台灣高等法院被告前案
    紀錄表可稽，茲被告於5年內故意再犯本件有期徒刑以上之
    罪，不論依修正前之刑法第47條，或修正後之刑法第47條第
    1項之規定，均構成累犯，對被告並無有利或不利之情形，
    自不生新舊法比較之問題，應逕依修正後刑法第47條第1項
    第1款，論以累犯，依法加重其刑，並依刑法第70條之規定
    遞加之。爰審酌被告知識程度為高中畢業，卻利用被害人同
    情之心理，數次捏造虛偽不實之事項騙取被害人金錢，行為
    惡劣，惟犯後業已坦承犯行，賠償被害人部分金錢，並已訂
    定和解契約分次履行，且經告訴人原諒等情，量處如主文所
    示之刑，並諭知易科罰金之折算標準。
六、依刑事訴訟法第299條第1項前段、第273條之1第1項、第310
    條之2、第454條第2項，刑法第2條第1項、修正前刑法第56
    條、刑法第339條第1項、第47條第1項、修正前罰金罰鍰提
    高標準條例第2條，刑法施行法第1條之1第1項、第2項前段
    ，判決如主文。
本案經檢察官陳志川到庭執行職務。
中　華　民　國　　96　年　　5　　　　月　　31        日
                      嘉義刑事第三庭   法　官　黃 義 成
上列正本證明與原本無異。
如不服本判決，應於判決送達後10日內向本院提出上訴狀（應附
繕本）。告訴人或被害人如對於本判決不服者，應具備理由請求
檢察官上訴，其上訴期間之計算係以檢察官收受判決正本之日期
為準。
中　華　民　國　　96　年　　5　　　　月　　31        日
                                       書記官  侯 麗 茹
附錄論罪科刑法條全文：
刑法第339條第1項
意圖為自己或第三人不法之所有，以詐術使人將本人或第三人之
物交付者，處5年以下有期徒刑、拘役或科或併科1千元以下罰金
。
